【裁判字號】    97,易,1000
【裁判日期】    971013
【裁判案由】    竊盜
【裁判全文】
臺灣高雄地方法院刑事判決              97年度易字第1000號
公  訴  人  臺灣高雄地方法院檢察署檢察官
被      告  丙○○
                      之1
                    （現於臺灣高雄第二監獄另案執行中）
上列被告因竊盜案件，經檢察官提起公訴（97年度偵字第6667號）
，本院判決如下：
    主  文
丙○○犯共同攜帶兇器竊盜罪，累犯，處有期徒刑拾月，減為有
期徒刑伍月，如易科罰金，以銀元佰元即新臺幣玖佰元折算壹
日。
    事  實
一、丙○○前因竊盜案件，經法院判處有期徒刑2 年確定，於民
    國89年6 月30日縮刑假釋出獄，並於89年11月9 日假釋期滿
    未經撤銷，視為執行完畢。竟不知悔改，與甲○○（到案後
    另為判決）共同意圖為自己不法之所有，於93年5 月3 日早
    上6 時50分許，以將後面外側未鎖之鐵門推開後，持客觀上
    足以危害人之生命、身體安全而可供兇器使用之一字形螺絲
    起子，將內側玻璃門插在地上之門栓撬開，進入位於高雄縣
    大樹鄉○○村○○街68號乙○○所經營之新都百貨行，竊得
    華歌爾內衣褲800 件、佳麗寶化妝品65瓶（價值合計約新臺
    幣90萬元），得手後由丙○○負責銷贓，所得朋分花用殆盡
    。嗣經警依犯案現場採得指紋送請內政部警政署刑事警察局
    鑑驗結果與丙○○指紋相符，而循線查獲。
二、案經高雄縣政府警察局仁武分局報請臺灣高雄地方法院檢察
    署檢察官偵查起訴。
    理  由
一、證據能力之判斷：
    按被告以外之人於審判外之言詞或書面陳述，除法律有規定
    者外，依刑事訴訟法第159 條第1 項之規定，雖不得作為證
    據，但依同法第159 條之5 規定，經當事人於審判程序同意
    作為證據，法院審酌該言詞陳述或書面陳述作成時之情況，
    認為適當者，仍得作為證據。而本件關於證人張簡水月、徐
    鳳珠、乙○○於警詢中之陳述、證人即同案被告甲○○於警
    詢及檢察官偵查中之陳述等證據，被告於本院行準備程序時
    ，明確表示同意作為證據（詳本院97年度審易字第847 號卷
    第78頁、第79頁），本院審酌上開陳述作成時之情況均屬正
    常，且與本案相關之待證事實具有關連性，因認上開證據均
    具有證據能力。
二、事實之認定：
    訊據被告丙○○對於上開犯罪事實坦承不諱，核與證人即被
    害人乙○○證稱於上開時地失竊，及行竊者進入之方法大致
    相符（詳警二卷第14頁至第16頁），且證人即同案被告甲○○亦證稱略以：伊與被告丙○○確以上開方式，於上開時地
    共同行竊等語（詳警一卷第2 頁至第4 頁、偵查卷第11頁）
    ，另在失竊處採得之指紋，經鑑定結果亦與被告丙○○之左
    環指指紋相符，此有內政部警政署刑事警察局鑑驗書附卷可
    稽（詳警二卷第18頁），足見被告丙○○確曾進入失竊現場
    ，則所承自堪信為真實，上開犯罪事實應可認定。
三、論罪與科刑：
    核被告所為，係犯刑法第321 條第1 項第3 款之加重竊盜罪
    。被告與同案被告甲○○就上開犯行，有犯意聯絡及行為分
    擔，應成立共同正犯。被告前受有期徒刑之執行完畢，有臺
    灣高等法院被告前案紀錄表1 份附卷可稽（詳本院卷第14頁
    ），五年以內故意再犯本件有期徒刑以上之罪，為累犯，應
    依法加重其刑。爰審酌被告有多次竊盜之犯罪前科紀錄，素
    行不佳，有上開前案紀錄表可證，竟不知悔改，為貪圖不法
    利益，再次竊取他人財物，所為實不足取等一切具體情狀，
    量處如主文所示之刑，以資懲儆。又被告犯罪在96年4 月24
    日以前，且非中華民國96年罪犯減刑條例第3 條所列不予減
    刑之情形，應依該條例第2 條第1項 第3 款規定，減其宣告
    刑，又犯最重本刑為5 年以下有期徒刑之罪，依本條例規定
    減為6 月以下有期徒刑、拘役者，應於為減刑裁判時，並諭
    知易科罰金折算之標準，同條例第9 條亦有明文，而被告上
    開行為後，刑法第41條業經總統於94年2 月2 日修正公布，
    並依刑法施行法第10條之1 規定自95年7 月1 日施行，而修
    正前刑法第41條第1 項前段原規定「犯最重本刑為5 年以下
    有期徒刑以下之刑之罪，而受6 個月以下有期徒刑或拘役之
    宣告，因身體、教育、職業、家庭之關係或其他正當事由，
    執行顯有困難者，得以1 元以上3 元以下折算一日，易科罰
    金」，且被告行為時之易科罰金折算標準，依修正前罰金罰
    鍰提高標準條例第2 條前段（現已刪除）之規定，本係就其
    原定數額提高為100 倍折算1 日，故被告行為時之易科罰金
    折算標準乃以銀元1 百元以上3 百元折算1 日，經依現行法
    規所定貨幣單位折算新臺幣條例第2 條之規定折算後，應以
    新臺幣3 百元以上9 百元以下折算1 日；惟修正後刑法第41
    條第1 項前段則修正為：「犯最重本刑為5 年以下有期徒刑
    以下之刑之罪，而受6 個月以下有期徒刑或拘役之宣告者，
    得以新臺幣1 千元、2 千元或3 千元折算一日，易科罰金」
    ，核屬就易科罰金之折算標準予以提高，從而比較修正前、
    後所定易科罰金折算標準，自以修正前規定較有利於被告，
    爰依刑法第2 條第1 項前段，適用行為時即修正前之上開規
    定，併諭知易科罰金之折算標準如主文所示。另被告上開行
    為後，刑法第28條共同正犯及第47第1 項累犯之規定，雖如
    上所述同為修正公布並施行，但第28條無論係修正前之「2
    人以上共同實施犯罪之行為者」規定，或修正後之「2 人以
    上共同實行犯罪之行為者」規定，均不影響被告丙○○與同
    案被告甲○○成立共同正犯，第47條第1 項無論係修正前之
    「受有期徒刑之執行完畢，或受無期徒刑或有期徒刑一部之
    執行而赦免後，5 年以內再犯有期徒刑以上之罪者，為累犯
    ，加重本刑至二分之一」規定，或修正後之「受徒刑之執行
    完畢，或一部之執行而赦免後，5 年以內故意再犯有期徒刑
    以上之罪者，為累犯，加重本刑至二分之一」規定，亦不影
    響被告丙○○成立累犯及加重本刑至二分之一之法律效果，
    依刑法第2 條第1 項前段規定，應適用修正後之規定，又被
    告丙○○及同案被告甲○○持以將玻璃門門栓撬開之一字形
    螺絲起子，並未扣案，且無法證明尚屬存在，自無法予以沒
    收，併此敘明。
四、公訴意旨另以：被告與同案被告甲○○共同意圖為自己不法
    之所有，另於附表所示時地，以附表所示行竊方式，竊取附
    表所示被害人之財物，因認被告此部分亦涉有共同攜帶兇器
    竊盜之罪嫌。惟案件曾經判決確定者，應諭知免訴之判決，
    刑事訴訟法第302 條第1 款定有明文，又此項原則關於實質
    上一罪或裁判上一罪，均有其適用，連續犯係裁判上一罪，
    其一部分犯罪事實曾經判決確定者，其效力當然及於全部，
    故檢察官復將其他部分重行起訴，自應諭知免訴之判決，此
    有最高法院49年台非字第20號判例意旨可資參照。又被告前
    因與郭讚輝共同意圖為自己不法所有，於92年10月7 日凌晨
    4 時30分許，駕車行經吳奕昇位於高雄縣岡山鎮○○路八三
    之一號住處旁以帆布覆蓋之「巧吉卡拉ＯＫ店」時，由郭讚
    輝在車上把風，被告持客觀上足以危害人之生命、身體安全
    而可供兇器使用之鐵製螺絲起子一支，撬壞木櫃門鎖，竊取
    其內之卡拉ＯＫ主機及擴大機各一台，經本院判處有期徒刑
    8 月，被告未於法定期間提起上訴，該判決業已確定，有判
    決書及臺灣高等法院被告前案紀錄表各1 份附卷可稽（詳偵
    查卷第4 頁、本院卷第13頁），並經調卷核閱屬實，而公訴
    意旨所指被告與同案被告甲○○如附表所示之共同竊盜行為
    ，均在上開案件最後審理事實法院之宣示判決日即93年4 月
    5 日之前（詳該卷第73頁），且如附表所示竊盜行為與上開
    案件之竊盜行為，時間緊接，手法相同，復犯同一之罪名，
    顯係基於概括犯意反覆實施者，自屬連續犯，而為裁判上一
    罪，則上開案件判決之效力，自應及於如附表所示之全部犯
    罪事實，依上開說明，此部分原應諭知免訴之判決，惟公訴
    意旨既認此部分與前揭論罪部分有連續犯之裁判上一罪關係
    ，依審判不可分原則，爰不另為免訴之諭知。
據上論斷，應依刑事訴訟法第284 條之1 、第299 條第1 項前段
，刑法第2 條第1 項前段、第28條、第321 條第1 項第3 款、第
47條第1 項，中華民國96年罪犯減刑條例第2 條第1 項第3 款、
第7條 、第9 條，修正前刑法第41條第1 項前段，罰金罰鍰提高
標準條例第2 條前段，現行法規所定貨幣單位折算新臺幣條例第
2 條，判決如主文。
本案經檢察官游淑玟到庭執行職務。
中    華    民    國    97    年    10    月    13    日
                  刑事第八庭    法  官  鄭峻明
以上正本證明與原本無異。
如不服本判決應於收受本判決後10日內向本院提出上訴書狀，並
應敘述具體理由，如未敘述上訴理由者，應於上訴期間屆滿後20
日內補提理由書狀於本院（均須按他造當事人之人數附繕本）「
切勿逕送上級法院」。
                                書記官  顏宗貝
中    華    民    國    97    年    10    月    13    日
附表：
 ┌──┬────┬─────┬────┬───────┬──────┐
 │編號│竊盜時間│竊盜地點  │被害人  │被害人損失之財│行竊方式    │
 │    │        │          │        │物（新臺幣）  │            │
 │    │        │          │        │              │            │
 ├──┼────┼─────┼────┼───────┼──────┤
 │ 1  │92年3月 │高雄縣仁武│張簡水月│女裝100 至200 │持客觀上足認│
 │    │18日7時 │鄉○○路  │        │件（共價值約  │為兇器之一字│
 │    │許      │273號（百 │        │148 萬元）    │螺絲起子，侵│
 │    │        │薇服飾店）│        │              │入店內竊取財│
 │    │        │          │        │              │物。        │
 ├──┼────┼─────┼────┼───────┼──────┤
 │ 2  │93年3月8│高雄縣鳥松│徐鳳珠  │服飾約500 件、│同上        │
 │    │日6時許 │鄉華美村學│        │思微爾內衣一批│            │
 │    │        │堂路120號 │        │、采宣化妝品一│            │
 │    │        │（佳美服飾│        │批（共價值約86│            │
 │    │        │店）      │        │萬1,540 元）  │            │
 └──┴────┴─────┴────┴───────┴──────┘
附錄本件判決論罪科刑法條：
刑法第321條
犯竊盜罪而有左列情形之一者，處六月以上、五年以下有期徒刑
：
一、於夜間侵入住宅或有人居住之建築物、船艦或隱匿其內而犯
    之者。
二、毀越門扇、牆垣或其他安全設備而犯之者。
三、攜帶兇器而犯之者。
四、結夥三人以上而犯之者。
五、乘火災、水災或其他災害之際而犯之者。
六、在車站或埠頭而犯之者。
前項之未遂犯罰之。


司法院資訊處製作；財團法人民間司法改革基金會備份。
